【裁判字號】    97,訴,3366
【裁判日期】    971126
【裁判案由】    毒品危害防制條例
【裁判全文】
臺灣板橋地方法院刑事判決              97年度訴字第3366號
公  訴  人  臺灣板橋地方法院檢察署檢察官
被      告  甲○○
上列被告因違反毒品危害防制條例案件，經檢察官提起公訴（九
十七年度毒偵字第四六九八號），因被告於本院準備程序中為有
罪之陳述，經本院合議庭裁定以簡式審判程序審理，判決如下：
    主  文
甲○○施用第一級毒品，累犯，處有期徒刑捌月。又施用第二級
毒品，累犯，處有期徒刑伍月。應執行有期徒刑壹年。扣案之海
洛因（淨重陸壹點參貳公克）、甲基安非他命（驗餘淨重壹肆點
零壹伍公克）及包裹毒品之外包裝袋貳拾貳只沒收銷毀之；安
非他命吸食器壹組、電子磅秤壹臺、吸管提撥器伍支均沒收。
    事  實
一、甲○○前曾於民國九十一年間因施用毒品案件，經本院於九
    十一年十一月一日以九十一年度訴字第一五九五號分別判處
    有期徒刑七月、四月，應執行有期徒刑九月確定，於九十三
    年三月十七日縮刑期滿執行完畢；復於九十四年間因毒品案
    件，經臺灣臺北地方法院於九十五年十月四日以九十五年度
    訴緝字第一四四號分別判處有期徒刑八月、四月、二月，應
    執行有期徒刑一年確定，嗣因上開三罪均合於中華民國九十
    六年罪犯減刑條例之規定，經臺灣臺北地方法院於九十六年
    八月一日以九十六年度聲減字第一九五號裁定均予減刑，並
    更定應執行刑為有期徒刑七月，於九十六年七月十六日縮刑
    期滿執行完畢；再於九十五年間，因施用毒品案件，經本院
    於九十六年七月二十四日以九十六年度訴字第三一六號分別
    判處有期徒刑十月、六月，定其應執行刑為有期徒刑一年二
    月確定，嗣因上開二罪均合於中華民國九十六年罪犯減刑條
    例之規定，經本院於九十六年八月二十一日以九十六年度聲
    減字第五四三六號裁定均予減刑，更定其應執行刑為有期徒
    刑七月，於九十七年三月二十七日縮短刑期執行完畢。
二、甲○○前於八十八年間因施用毒品，經本院以八十八年度毒
    聲字第六四四六號裁定施以觀察、勒戒，認有繼續施用毒品
    之傾向，經本院以八十八年度毒聲字第六九一九號裁定令入
    戒治處所施以強制戒治，再經本院以八十九年度毒聲字第一
    七八三號裁定停止戒治，所餘期間付保護管束，惟在保護管
    束期間再經本院以八十九年度毒聲字第五五三二號裁定撤銷
    停止戒治，令入戒治處所施以強制戒治，於九十年七月八日
    強制戒治期滿出監，並經臺灣板橋地方法院檢察署檢察官於
    九十年七月二十三日以九十年度戒毒偵字第四四九號為不起
    訴處分確定；復於八十九年間因毒品案件，經本院以八十九
    年度易字第一九五一號判處有期徒刑六月確定；又於九十一
    年間因施用毒品案件，經本院以九十一年度訴字第一五九五
    號判處有期徒刑九月確定；再於九十四年間因毒品案件，經
    臺灣臺北地方法院以九十五年度訴緝字第一四四號判處有期
    徒刑一年確定，嗣減為有期徒刑七月；再於九十五年間，因
    施用毒品案件，經本院於九十六年七月二十四日以九十六年
    度訴字第三一六號判處有期徒刑一年二月確定，嗣減為有期
    徒刑七月。詎仍未戒除毒癮，(一)基於施用第一級毒品海洛因
    之犯意，於九十七年五月二十六日十五時許，在臺北縣中和
    市○○路○段一三七號六樓住處，以將海洛因摻入香菸吸其
    煙霧之方式，施用海洛因一次。(二)基於施用第二級毒品甲基
    安非他命之犯意，於同（二十六）日上午某時，在上址住處
    ，以將甲基安非他命置入玻璃球點火燒烤吸其煙霧之方式，
    施用甲基安非他命一次。嗣於翌（二十七）日十六時三十分
    許，在上址為警查獲，並扣得海洛因五小包（淨重六一‧三
    二公克、純質淨重二四‧九七公克）、安非他命七小包（驗
    餘淨重一四‧０三一五公克）、愷他命一小包（驗餘淨重０
    ‧八０三五克）、葡萄糖粉一包、安非他命吸食器一組、電
    子磅秤一臺、分裝袋九十三只、吸管提撥器五支、安非他命
    殘渣袋十只、行動電話一個（含晶片一張）。
三、案經臺北縣政府警察局刑事警察大隊移送臺灣板橋地方法院
    檢察署檢察官偵查起訴，本院於準備程序進行中，被告就被
    訴事實為有罪之陳述，經告知被告簡式審判程序之旨，並聽
    取當事人之意見後，裁定進行簡式審判程序。
    理  由
一、上揭犯罪事實，業據被告甲○○於本院準備程序中及審理時
    坦承不諱，且被告被查獲時，經警採取之尿液檢體，經送行
    政院衛生署認可之臺灣檢驗科技股份有限公司檢驗後確呈毒
    品鴉片類陽性反應、甲基安非他命陽性反應，有該公司九十
    七年六月十一日濫用藥物尿液檢驗報告附卷可稽。而經警查
    獲時扣得之白色粉末五包，含第一級第六項毒品海洛因成分
    ，有法務部調查局九十七年六月二十三日調科壹字第０九七
    二三０二八０五０號鑑定書在卷可參；又經警查獲時扣得之
    白色結晶七包，檢出第二級毒品甲基安非他命成分，有交通
    部民用航空局航空醫務中心九十七年六月十二日航藥鑑字第
    ０九七三０一二號毒品鑑定書在卷足憑。此外並有海洛因五
    包（淨重六一‧三二公克，純質淨重二四‧九七公克）、甲
    基安非他命七包（驗餘淨重一四‧０三一五公克）、安非他
    命殘渣袋十只、安非他命吸食器一組、電子磅秤一臺、吸管
    提撥器五支扣案可資佐證，被告施用第一級毒品海洛因、第
    二級毒品甲基安非他命之犯行，即堪認定。
二、第查，被告前於八十八年間因施用毒品，經本院以八十八年
    度毒聲字第六四四六號裁定施以觀察、勒戒，認有繼續施用
    毒品之傾向，經本院以八十八年度毒聲字第六九一九號裁定
    令入戒治處所施以強制戒治，再經本院以八十九年度毒聲字
    第一七八三號裁定停止戒治，所餘期間付保護管束，惟在保
    護管束期間再經本院以八十九年度毒聲字第五五三二號裁定
    撤銷停止戒治，令入戒治處所施以強制戒治，於九十年七月
    八日強制戒治期滿出監，並經臺灣板橋地方法院檢察署檢察
    官於九十年七月二十三日以九十年度戒毒偵字第四四九號為
    不起訴處分確定；復於八十九年間因毒品案件，經本院以八
    十九年度易字第一九五一號判處有期徒刑六月確定；又於九
    十一年間因施用毒品案件，經本院以九十一年度訴字第一五
    九五號判處有期徒刑九月確定；再於九十四年間因毒品案件
    ，經臺灣臺北地方法院以九十五年度訴緝字第一四四號判處
    有期徒刑一年確定，嗣減為有期徒刑七月；再於九十五年間
    ，因施用毒品案件，經本院以九十六年度訴字第三一六號判
    處有期徒刑一年二月確定，嗣減為有期徒刑七月等情，有前
    開不起訴處分書、判決書及臺灣高等法院被告前案紀錄表在
    卷足憑。被告於觀察、勒戒及強制戒治執行完畢釋放後五年
    內再犯施用毒品之犯行，且經判刑確定，復於九十七年五月
    二十六日施用第一級毒品海洛因、第二級毒品甲基安非他命
    ，即非屬毒品危害防制條例第二十條第三項所定「五年後再
    犯」之情形，檢察官逕行起訴，要無不合（最高法院九十五
    年台上字一０七一號判決參照）。
三、核被告所為，係犯毒品危害防制條例第十條第一項之施用第
    一級毒品罪及第十條第二項之施用第二級毒品罪。其施用毒
    品前後持有毒品之低度行為，應為施用之高度行為所吸收，
    不另論罪。被告所犯施用第一級毒品罪及第二級毒品罪二罪
    間，犯意個別，行為互殊，應予分論併罰。被告有上揭事實
    欄記載之犯罪科刑及執行紀錄，有臺灣高等法院被告前案紀
    錄表附卷可考，其於受有期徒刑之執行完畢後，五年以內再
    犯有期徒刑以上之罪，為累犯，應依刑法第四十七條第一項
    之規定加重其刑。爰審酌被告之素行，多次漠視法令之禁制
    ，恣意濫用毒品戕害己身，顯無悔改之意，惟於他人尚無明
    顯重大危害，及其犯後坦承犯行，態度尚佳等一切情狀，各
    量處如主文所示之刑，並定其應執行刑，以資懲儆。
四、扣案之第一級毒品海洛因（淨重六一‧三二公克，純質淨重
    二四‧九七公克）、第二級毒品甲基安非他命（驗餘淨重一
    四‧０三一五公克），應依毒品危害防制條例第十八條第一
    項規定沒收銷燬之。包裝上開毒品之包裝袋十二只，及甲基
    安非他命殘渣袋十只其與毒品於物理外觀上附合而難予析離
    ，且如強予析離至完全無殘渣留存，將耗費相當之時間、人
    力與經費，於經濟上顯無實益，依社會一般通念，堪認該包
    裝袋已與查獲之毒品結合成為一體而無從強加析離，是上開
    毒品既屬毒品危害防制條例十八條第一項前段所規定之違禁
    物，其外包裝袋自亦應併予沒收銷燬之。安非他命吸食器一
    組、電子磅秤一臺、吸管提撥器五支，係被告所有供施用毒
    品所用之物，業經被告供承在卷，依刑法第三十八條第一項
    第二款之規定宣告沒收。另第三級毒品愷他命（驗餘淨重０
    ‧八０三五克），由行政機關沒入銷燬之；行動電話（含晶
    片一張）一具，葡萄糖一包、空分裝袋九十三只，難認與本
    案施用毒品犯行有何關聯，不在本案諭知沒收，併予敘明。
據上論斷，應依刑事訴訟法第二百七十三條之一第一項、第二百
九十九條第一項前段，毒品危害防制條例第十條第一項、第二項
、第十八條第一項，刑法第十一條前段、第四十七條第一項、第
五十一條第五款，第三十八條第一項第二款，判決如主文。
本案經檢察官林俊峰到庭執行職務。
中    華    民    國    97    年    11    月    26    日
                  刑事第七庭  法  官  潘翠雪
上列正本證明與原本無異。
如不服本判決，應於送達後十日內敘明上訴理由，向本院提出上
訴狀
                              書記官  江文彬
中    華    民    國    97    年    11    月    26    日
附錄本案論罪科刑法條全文：
毒品危害防制條例第10條
施用第一級毒品者，處 6 月以上 5 年以下有期徒刑。
施用第二級毒品者，處 3 年以下有期徒刑。


司法院資訊處製作；財團法人民間司法改革基金會備份。
